臺灣新竹地方法院民事裁定
109年度竹北簡字第464號
原      告  李少謙即台灣省新竹縣私立日新汽車駕駛人訓練班

訴訟代理人  李和欣
被      告  幻鏡網路工作室

兼上1 人
法定代理人  魏玉秀

被      告  李志宇
上列當事人間返還酬金等事件，本院裁定如下：
    主  文
本件移送臺灣桃園地方法院。
    理  由
一、按，訴訟由被告住所地之法院管轄，被告住所地之法院不能
    行使職權者，由其居所地之法院管轄；當事人就一定法律關
    係而生之訴訟，得以文書合意定第一審管轄法院；訴訟之全
    部或一部，法院認為無管轄權者，依原告聲請或依職權以裁
    定移送其管轄法院，民事訴訟法第1條前段、第24條第1項、
    第28條第1項分別定有明文。民事訴訟法關於合意管轄之規
    定，除專屬管轄外，得排斥其他審判籍而優先適用，最高法
    院99年台抗字第110號裁定意旨參見。
二、查，原告起訴主張其委由被告幻鏡網路工作室（下稱被告工
    作室）建置駕訓班雲端系統，雙方訂有幻境設計網站建置專
    案合約書(下稱系爭契約)，原告並依約給付被告工作室新臺
    幣（下同）31萬3,560元（簽約款20萬9,040元＋第2期款10萬
    4,520元），惟被告工作室因故給付遲延，業經原告解除系
    爭契約，依民法第259條第2款、第179條、第227條第2項求
    為被告工作室給付31萬3,560元本、息。又原告認為被告工
    作室係被告魏玉秀、李志宇2人合夥出資共同經營之事業，
    現因被告工作室20萬元全部出資額不足以清償原告上開請求
    金額31萬3,560元，依民法第681條求為被告魏玉秀、李志宇
    2人與被告工作室同負31萬3,560元連帶給付責任。原告雖以
    系爭契約履行地為新竹，依民事訴訟法第12條規定本院有管
    轄權云云各語，然依卷附系爭契約內容並未約定債務履行地
    ，而係於第11條第2項約定：「本合約如需涉訟，雙方同意
    以桃園地方法院（下稱桃園地院）為第一審管轄法院。」(
    見本院卷第19頁)，足認原告與被告工作室雙方間有關系爭
    契約將來所生之爭議涉訟乙節，已預先合意約定管轄法院為
    桃園地院，原告起訴主張之事實又無涉於專屬管轄規範之法
    律關係，因此系爭合約所生之爭訟依民事訴訟法第24條第1
    項及最高法院99年台抗字第110號裁定意旨，應優先由桃園
    地院管轄。至於被告魏玉秀、李志宇部分，依原告起訴狀所
    載上2人送達地址(見本院卷第5頁)，及本件合約乙方「幻鏡
    網路工作室、授權代理人李志宇、統一編號/身分證字號：0
    0000000、電話：00-0000000、地址：桃園市○○區○○○街00號
    之12」(見本院卷第20頁)，均為桃園市，依民事訴訟法第1
    條前段，亦應由桃園地院管轄。對此，本院於民國109年11
    月23日以竹北嶽民清109竹北簡調字197字第039749號函通知
    原告於文到5日內對本院是否為具管轄權法院，具狀表示意
    見，並於109年12月1日合法送達原告(見本院卷第53〜54頁)
    ，惟原告迄今仍未具狀表示任何意見(見本院卷第55頁案件
    統計資料，查無收狀紀錄)，則原告向無管轄權之本院起訴
    ，顯係違誤，爰依民事訴訟法第28條第1項規定，依職權將
    本件移送桃園地院，如主文所示。　　
中　　華　　民　　國　　110 　年　　1 　　月　　21  　日
                  竹北簡易庭  法　官　周美玲
以上正本係照原本作成。
如不服本裁定，應於送達後10日內向本院提出抗告狀，並繳納抗
告費新臺幣1,000元，暨添具繕本1件。
中　　華　　民　　國　　110 　年　　1 　　月　　 21 　日
                              書記官　張景琴